【裁判字號】    90,易,290
【裁判日期】    900719
【裁判案由】    竊盜
【裁判全文】
臺灣士林地方法院刑事判決                            九十年度易字第二九號
    公  訴  人  臺灣士林地方法院檢察署檢察官
    被      告  甲○
右列被告因竊盜案件，經檢察官提起公訴 (八十九年度偵字第一○七三五號)，本院
判決如左：
    主  文
甲○竊盜未遂，累犯，處有期徒刑柒月。扣案之鑰匙壹把沒收。
    事  實
一、甲○前曾於民國八十四、八十六年間，因竊盜案件，分別經台灣台南、板橋地方
    法院判處有期徒刑十月、一年六月確定，並分別於八十五年三月九日、八十七年
    九月十五日執行完畢，猶不知悔改，復於八十九年間因竊盜案件，經台灣板橋地
    方法院於同年十月二十日判處有期徒刑九月，並於同年十一月十七日確定。詎被
    告於法院判決後，尚未確定前，意圖為自己不法之所有，於八十九年十月二十三
    日凌晨一時五十分許，在台北市○○區○○路二段一一八巷口，以其所有之鑰匙
    一把著手開啟乙○○所有車號ＤＮＲ—五七九號輕型機車電門，尚未得手之際，
    適為乙○○返家看見，報警在上址查獲，並扣得甲○所有之機車鑰匙一把。
二、案經台北市政府警察局南港分局報告臺灣士林地方法院檢察署檢察官偵查起訴。
    理  由
一、訊據被告雖坦承有想偷被害人所有前揭機車，惟辯稱尚未將鑰匙插入機車電門云
    云。惟查，右揭犯罪事實，業據被害人憑志文於警訊時指訴甚詳，且證人即當場
    查獲被告之員警丙○○於本院審理時亦結證稱：伊看到被告將鑰匙插在機車電車
    上，機車尚未發動，車鑰匙不是車主的等語，足證被告於行竊當時確已將其所有
    之鑰匙插入被害人所有機車之電門，準備發動，已著手於竊盜行為之實行無訛，
    此外，復有贓物認領保管收據一紙在卷及被告所有供犯罪所用之鑰匙一把扣案可
    憑，被告所辯顯係卸責之詞，不足採信。本件事證明確，被告犯行，堪予認定，
    應依法論科。
二、按刑事訴訟法第二百九十四條第一款規定，案件曾經判決確定者，應為免訴之判
    決，係以同一案件，已經法院為實體上之確定判決，該被告應否受刑事制裁，即
    因前次判決而確定，不能更為其他有罪或無罪之實體上裁判。此項原則，關於實
    質上一罪或裁判上一罪（如刑法第五十五條及第五十六條之犯罪），其一部事實
    已經判決確定者，對於構成一罪之其他部分，固亦均應適用，但此種情形，係因
    審判不可分之關係，在審理事實之法院，對於全部犯罪事實，按照刑事訴訟法第
    二百四十六條規定本應予以審判，故其確定判決之既判力，亦自應及於全部之犯
    罪事實，若在最後審理事實法院宣示判決後，始行發生之事實，既非該法院所得
    審判，即為該案判決之既判力所不能及，檢察官或自訴人如就此部發生之事實依
    法起訴，既不在曾經確定判決之範圍以內，即係另一犯罪問題，受訴法院仍應分
    別為有罪或無罪之實體上裁判，縱令檢察官或自訴人，係就前案事實與其後新發
    生之事實，誤認為實質上一罪或裁判上一罪，一併起訴，受訴法院除應將前確定
    判決既判力所及部分諭知免訴外，關於其後新發生之事實，並不在刑事訴訟法第
    二百九十四條第一款所載情形之列，非可一併免訴，最高法院三十二年度上字第
    二五七八號著有判例可資參照。核被告所為，係犯刑法第三百二十條第一項、第
    三項之竊盜未遂罪。被告前曾於八十四、八十六年間，因竊盜案件，分別經台灣
    台南、板橋地方法院判處有期徒刑十月、一年六月確定，分別於八十五年三月九
    日、八十七年九月十五日執行完畢，有臺灣高等法院檢察署刑案紀錄簡覆表附卷
    可稽，其受有期徒刑之執行完畢，五年以內再犯有期徒刑以上之罪，為累犯，應
    依法加重其刑。又被告已著手於竊盜行為之實行而不遂，應依刑法第二十六條前
    段之規定減輕其刑，並先加重後減輕。檢察官雖具體求處被告有期徒刑一年，然
    審酌被告曾有多次竊盜前科，品行不佳，竟不思悔改而更犯罪，造成被害人精神
    上擔憂痛苦與財產上損失之危險，惟被告此次犯罪係尚未竊得財物即被查獲，對
    被害人造成之損害尚屬輕微等一切情狀，量處如主文所示之刑示懲。
三、扣案之機車鑰匙一把係被告所有且供犯罪所用之物，業據被告自白在卷，應依刑
    法第三十八條第一項第二款之規定沒收。
據上論斷，應依刑事訴訟法第二百九十九條第一項前段、刑法第三百二十條第一項、
第三項、第四十七條、第三十八條第一項第二款，罰金罰鍰提高標準條例第一條前段
，判決如主文。
本案經檢察官陳傳宗到庭執行職務
中    華    民    國      九十        年        七      月      十九    日
                                  臺灣士林地方法院刑事第二庭
                                          法  官
右正本證明與原本無異。
如不服本判決，應於判決送達後十日內，向本院提出上訴狀。
                                          書記官
中    華    民    國      八十        年              月              日
附錄本案論罪科刑法條全文
刑法第三百二十條第一項、第三項
意圖為自己或第三人不法之所有，而竊取他人之動產者，為竊盜罪，處五年以下有期
徒刑、拘役或五百元以下罰金。
前二項之未遂犯罰之。


司法院資訊處製作；財團法人民間司法改革基金會備份。
